臺灣宜蘭地方法院刑事判決　　　　　　　　　　　　　　九十年度訴字第四三二號
　　公　訴　人　臺灣宜蘭地方法院檢察署檢察官
　　被　　　告　乙○○
右列被告因贓物案件，經檢察官提起公訴（九十年度偵字第二九六八號），本院判決
如左：
    主  文
乙○○故買贓物，處有期徒刑肆月，如易科罰金以參佰元折算壹日。
    事  實
一、乙○○出於故買贓物之犯意，明知甲○○所有於民國九十年八月十二日中午十二
    時二十分許，在宜蘭縣礁溪鄉○○路五十一號前遭丙○○（本院另行審結）及真
    實姓名不詳綽號「小龍」之成年男子共同搶奪之國際牌型號ＧＤ七０、門號00
    00000000號行動電話一支，係贓物，竟於同月十三日下午五時許，在宜
    蘭縣礁溪鄉太子廟前，故買之，供丙○○抵償新臺幣（下同）一千元之債務。嗣
    於同月二十九日下午三時四十分許，在宜蘭縣羅東鎮○○街一二五號，為警查獲
    ，並扣得上開行動電話之晶片。
二、案經宜蘭縣警察局礁溪分局報請臺灣宜蘭地方法院檢察署檢察官偵查起訴。
    理  由
一、訊據被告乙○○矢口否認有何故買贓物之犯行，辯稱：伊並不知是贓物，丙○○
    說是自己辦的云云。經查：上開事實欄所指之行動電話為被害人甲○○所有並為
    遭丙○○、真實姓名不詳綽號「小龍」之成年男子共同搶奪而得之贓物，除有被
    害人甲○○於警訊中指認綦詳，而據同案被告丙○○於警訊、偵查及本院審理時
    均供證被告乙○○明知該行動電話係搶奪而得等語明確。參之，同案被告丙○○
    於本案所犯搶奪案，共計十件，其於警訊、偵查及本院審理時多次訊問，均供認
    不諱；警方依據丙○○之自白，起出各該次供搶奪所用之竊得機車、搶奪而得之
    財物，亦經被害人指認無誤，書立贓物認領保管單領回，有同案被告丙○○被訴
    搶奪一案之本院判決一份在卷足稽，而本件亦是依同案被告丙○○之自白循線查
    獲，其當無特就本件誣指被告乙○○之理，被告乙○○辯稱不知為贓物云云，顯
    係卸責之詞，不足採信。此外，亦有在被告乙○○身上所扣得之上開行動電話之
    晶片一只足證。事證明確，被告犯行堪予認定。
二、按收受贓物罪，所稱之「收受」，係指無償取得贓物行為，如係收受後以供抵債
    之用，應為有償行為，凡有償取得贓物之所有權者，即為故買贓物，除買賣外，
    包括互易、清償債務、代物清償、有利息消費借貸等皆是。是本件被告乙○○有
    償取得該行動電話之所有權，應負刑法第三百四十九條第二項故買贓物罪責。公
    訴人認被告係犯同條第一項之收受贓物罪，尚有未洽，爰變更起訴法條。爰審酌
    被告乙○○故買贓物之犯罪動機、目的、手段，生活狀況、智識程度、因犯罪所
    得之利益、被害人所生之損害程度，及犯罪後否認之態度等一切情狀，量處如主
    文所示之刑，並諭知易科罰金之折算標準，以示懲儆。
據上論斷，應依刑事訴訟法第二百九十九條第一項前段、第三百條，刑法第三百四十
九條第二項、第四十一條第一項，罰金罰鍰提高標準條例第一條前段、第二條，判決
如主文。
本案經檢察官賴慶祥到庭執行職務。
中    華    民    國      九十一        年    二      月      二十一    日
                                  臺灣宜蘭地方法院刑事第二庭
                                          法  官  郭  淑  珍
右正本證明與原本無異。
如不服本判決，應於判決送達後十日內向本院提出上訴狀( 應附繕本 )。
                  書記官  李  明  威
中    華    民    國      九十一        年    二      月      二十二    日
附錄法條：
刑法第三百四十九條第二項
